# 请教陈版及各位大虾：公开发行债券的非上市公司何时适用新金融准则?

提问人：审计乐哥 时间：2019-09-22 22:15:19
根据《企业会计准则第 37 号——金融工具列报》的通知（ 2017 ），在境内外同时上市的企业以及在境外上市并采用国际财务报告准则或企业会计准则编制财务报告的企业，自 2018 年 1 月 1 日起施行；其他境内上市企业自2019 年 1 月 1 日起施行；执行企业会计准则的非上市企业自 2021 年 1月 1 日起施行。
同时深交所于 8 月 21 日发布《关于 17 年发布新金融工具、收入准则的实施时点的通知》，经证监会、财政部协商，新金融工具、收入准则执行时间规定如下：
1 ．子公司在境内上市但其母公司在境外上市且执行国际财务报告准则或企业会计准则的，境内上市子公司可提前适用新金融工具准则和新收入准则；
子公司在境外上市且执行国际财务报告准则或企业会计准则，其母公司在境内上市公司的，境内上市母公司可提前适用新金融工具和新收入准则；
2 ．境内上市公司于 2018 年 1 月 1 日后，拟在境外上市并采用国际财务报告准则或企业会计准则编制财务报告的，可提前适用新金融工具和新收入准则；
3 ．已在境外上市且执行国际财务报告准则或企业会计准则的公司，于 2018年 1 月 1 日后在境内上市的，可提前适用新金融工具和新收入准则；
4 ．除上述情形外的其他上市公司，原则上均不得提前适用新金融工具和新收入准则，即应自 2019 年 1 月 1 日起执行新金融工具准则、自 2020 年1 月 1 日起执行新收入准则。
现请教陈版及各位大虾：在实务过程中碰到一类企业，该类企业是非上市的有限责任公司，但该公司又在交易所公开发行过企业债券，且债券尚未偿还，请问该类企业算上市公司吗？需要自 2019 年 1 月 1 日起执行新金融工具准则还是自 2021 年 1 月 1 日起施行？谢谢各位大侠不吝赐教。

回答人：chenyiwei
这类发债企业不属于上市公司，因此不要求在 2019 年度执行新金融工具准则，应在 2021 年度执行新金融工具准则。